# 合并报表编制时，不同子公司与同一家公司的债权债务能否相抵？

提问人：jakki 时间：2016-03-30 22:15:19
比如A集团下面两家子公司甲公司与乙公司，分别与非合并报表范围内的B公司存在债权债务，其中甲公司应收B公司 1 千万，乙公司应付B公司 1 千万，问在合并报表层面，这两笔应收账款和应付账款能否相抵？

回答人：chenyiwei
不可以，除非签订三方抵账协议，且该抵账协议是现在可执行的，各方也有意采用净额结算方式。

提问人：xueyou654 时间：2016-04-08 00:24:45
陈版主，您好，企业（单体）对同一客户销售设备和配件，设备收款未验收挂在预收账款，配件销售了未收款挂在应收账款，请问应不应该抵销啊？

回答人：chenyiwei
如果满足《合同法》第九十九条或第一百条规定的条件并履行了各该条规定的程序的，则可以抵销；反之不可。